【裁判字號】    94,易,167
【裁判日期】    950126
【裁判案由】    竊盜等
【裁判全文】
臺灣花蓮地方法院刑事判決               94年度易字第167號
公  訴  人  臺灣花蓮地方法院檢察署檢察官
被      告  辛○○
                    號
                    (另案於臺灣花蓮戒治所強制戒治中）
            乙○○
上列被告等因竊盜等案件，經檢察官提起公訴（94年度偵字第14
06號）及追加起訴，本院判決如下：
    主  文
辛○○連續結夥三人以上，攜帶兇器，毀越安全設備竊盜，處有
期徒刑貳年貳月。扣案之油壓剪壹支，沒收。
乙○○無罪。
辛○○被訴牙保贓物部分，免訴。
    事  實
一、辛○○基於意圖為自己不法所有之概括犯意，或獨自一人（
    即附表編號10），或夥同寅○○（業經本院另案判處有期徒
    刑2年2月確定在案，下簡稱寅○○之竊盜案件）或另夥同寅
    ○○及綽號「阿龍」之成年男子共3人（即附表編號6），連
    續於附表所示之時間、地點，以附表所示之方式竊取財物（
    詳如附表所示），並扣得油壓剪1支。
二、案經卯○○、壬○○告訴及花蓮縣警察局吉安分局報請臺灣
    花蓮地方法院檢察署檢察官偵查起訴。
    理  由
壹、被告辛○○有罪部分：
一、訊據被告辛○○對於附表所示之編號1、4、5、6、8、9、10
    之竊盜犯行均坦承不諱，然辯稱附表編號 2、3、7所示之竊
    盜犯行，辯稱：我不是偷辰○○的東西，是寅○○向蕭有文
    借電玩機台等物的，搬東西的時候，蕭有文也在場，且我們
    是用蕭有文的貨車搬的，所以當天是我和寅○○一起駕駛該
    車，到倉庫去搬這些電動玩具、電焊機，至於附表之編號 3
    、7之地點我沒有去云云。
二、經查，對於被告辛○○承認有於附表編號1、4、5、6、8、9
    、10所示之時間、地點，以附表所示之方式竊取他人財物等
    情，且對於附表編號 2、3、7等物遭竊之事實並不爭執。被
    告自白之犯行及不爭執之部分，業據證人寅○○於警詢、偵
    查、寅○○竊盜案件審理中及本院審理時證述其等竊取之情
    形在卷，並據證人或被害人壬○○、庚○○、巳○○、乙○○、甲○○、己○○、丁○○、李德俊、戊○○、卯○○、
    丑○○於警詢中證述財物遭竊情形，復有贓物認領保管單、
    內政部刑事警察局指紋鑑定書、照片多張、自動伴唱系統合
    約書影本、竊案現場圖及扣案之油壓剪 1支在卷可按，此部
    分事實應可採認，核先說明。
三、經查，被告有與寅○○共同竊取附表編號 2、3、7之財物，
    理由如下：
  (1)附表編號2部分：
    證人寅○○於警詢中陳稱：我與辛○○於94年 1月下旬某
      日約凌晨零時30分許，在花蓮縣吉安鄉南華村 177號豬舍
      旁一間倉庫竊取電玩機台約7台及鐵工電焊器1部，這是從
      該倉庫旁小門進入，當時也是因為門沒有上鎖。都是辛○○指使我拿取東西並用他所有的自小客車 U9-9022載運贓
      物，竊取所得之電玩均由辛○○拿去，另 1部焊接器說要
      拿去還主人（見警卷第10頁），其於偵查中具結證稱：我
      和辛○○有在94年1月下旬左右到吉安鄉南華村南華177號
      ，我們把東西搬到辛○○家，蕭有文是辛○○的朋友，但
      我不清楚是誰同意我們搬的，這次是辛○○把鐵門打開，
      其他我也不清楚（見偵查卷B卷第 69頁），且於其竊盜案
      件（本院94年度易字第 134號）審理中亦均坦承與被告有
      為上開犯行，此經本院調閱上開卷宗審閱無訛。
    證人寅○○於本院審理時，先證稱：「（檢察官問：你與
      誰去偷辰○○電玩機台及電焊機？）我和辛○○去偷的。
      」，然嗣又當庭改稱：被告和蕭有文有同事合作關係，當
      天是被告辛○○委託我們去搬東西，時間是晚上7、8點，
      現場是工寮，我不知道如何開門，我不知道為何辰○○、
      蕭有文會說該處被偷，至於我在警詢中雖稱當天凌晨去偷
      辰○○的機台，因為當時我有吸食毒品，退藥時意識不清
      等語（見本院卷第125至127頁），然證人所稱係因被告與
      蕭有文有電玩工作關係，受被告所託始搬運電玩之詞，核
      與被告於本院準備程序中所辯：「我和寅○○與蕭有文共
      同從事修理電玩之工作，當天是寅○○向蕭有文借電玩，
      我只是和寅○○一起去，有看到他開口向蕭有文借，我沒
      有聽到他們講話的內容，但搬東西時，蕭有文在場」等語
      （見本院卷第35頁）均不相符。
    證人蕭有文於警詢中所言：和辛○○、寅○○見過幾次面
      但不熟悉，事後被告辛○○將竊得之電焊機歸還我弟弟等
      語（見警A卷第 35頁），然並未提及與被告或寅○○有何
      工作關係，更未證述伊於被告與寅○○搬離電玩機台時亦
      在場之情，顯見證人寅○○及被告上開所述，均非實在。
    證人辰○○於警詢中亦陳稱：我於94年1月下旬凌晨零時3
      0分許，在花蓮縣吉安鄉南華村177號我所有的豬舍旁倉庫
      遭竊，我被偷電玩機7台、電焊機1部。我的鐵製小門有遭
      破壞入侵，辛○○經我透過朋友叫他歸還電焊機一部，所
      以我很確定是他行竊我的東西等詞（見警A卷第32、33 頁
      ），堪認其遭竊之時間正值凌晨之深夜，且小門遭到破壞
      ，若確實基於正當之原因欲搬走上開物品，豈未依常理先
      當面告知辰○○，況選擇夜闌人靜時以工具破壞鐵門？堪
      認被告辯稱並未與寅○○共同竊取辰○○之電玩機台及電
      焊機等詞，並不可採信。
  (2)附表編號3部分：
    證人寅○○於警詢中證稱： 我與辛○○於94年1月下旬深
      夜（日期不詳）至花蓮縣壽豐鄉○○村○○路 ○段50號朝
      暉汽車修理廠旁的檳榔攤，由辛○○用油壓剪破壞門鎖後
      進入店內偷竊電玩內之零錢約新台幣6千餘元 ，但我僅在
      店外等候（見警A卷第14頁），其於偵查中具結證稱： 我
      於94年1月下旬，我有和辛○○一起去朝暉檳榔攤，竊取1
      萬多元的零錢，我們是白天偷的，我們從檳榔攤的正門進
      去，他分給我5、6千元等語（見偵查卷B卷第71頁）。 且
      於其竊盜案件審理中亦均坦承與被告有為上開犯行。
    證人寅○○於本院中固然證稱：我有在壽豐鄉朝輝檳榔攤
      偷東西，我是和辛○○去找朋友，後來是我偷的，辛○○
      去找朋友，之後才來接我，辛○○沒有偷，我總共偷 1萬
      多元，我有分給辛○○5、6千元（檢察官問：辛○○若沒
      有幫忙，為何你要給他將近一半的錢？）因為他載我過去
      。（檢察官問：辛○○若是單純載你過去，為何在偵查中
      說是辛○○跟你一起偷？）我當時只是想趕快結案。（檢
      察官問：辛○○在本案事後是否託人找過你？）我家人跟
      我講辛○○有找我，但是講什麼我忘了等語（見本院卷第
      12  7至129頁），其雖未證述被告辛○○與其共同行竊，
      然佐以被告辛○○於本院準備程序中係辯稱：伊沒有去過
      該處等詞，被告顯然亦不承認曾駕車搭載寅○○至該處後
      ，自行找朋友，再至該處接寅○○離去之事實，此又與證
      人寅○○所述不一，兩人所述顯非事實。況若證人寅○○
      僅委請被告駕車載伊離去，而被告並未為任何共同竊盜之
      犯意聯絡或行為分擔，豈需將其一人所竊之現金與被告均
      分？益徵被告所辯及證人寅○○於本院中所述，均難以採
      信。
  (3)附表編號7部分：
    證人寅○○於警詢中陳稱：在94年3月初晚上23時， 由辛○○駕駛U9-9022 號自小客車載我至花蓮縣吉安鄉○○村
      ○○○街239巷2弄5號，由大門直接進入行竊北泉紅高梁酒
      、米酒、牛奶花生後，由我與辛○○將這些贓物放置在我
      現在的住處等詞（見警A卷第17、18頁）。 其於偵查中亦
      具結證稱：我和辛○○有在94年3月上旬左右， 到吉安鄉
      ○○村○○○街239巷弄5號，竊取酒、飲料等物， 因為門
      沒鎖，我們就進去了，偷到的東西都放在我的住處，辛○○也知道，而且交通工具都是他安排的，都是用辛○○的
      U9-9022轎車搬的（見偵查B卷第72頁）。而證人於其竊盜
      案件審理中亦均坦承與被告有為上開犯行，此經本院調閱
      上開卷宗審閱無訛。
    雖證人寅○○於本院中證以： 94年3月上旬某日我向被告
      借車後，我一人去偷高粱酒、牛奶花生 1批，當時門沒有
      鎖，我就從大門直接進入，東西都是我一個人搬的。（檢
      察官問：你在偵查中為何稱是和辛○○一起去偷？）因為
      有些案子有混雜到，我分不清楚，（檢察官問：為何當時
      檢察官一直向你確認，你仍然承認是和辛○○一起偷，且
      當時有具結？）我不能確定，我只是想趕快結案等詞（見
      本院卷第129、130頁）。然核諸證人寅○○於偵查中經檢
      察官多次確認後，均一再證述與被告為此次犯行（見偵查
      B 卷第72頁），亦清楚陳述兩人竊盜之分工方式為何，反
      觀證人寅○○於本院對於為何偵查或其審理竊盜案件時，
      均承認與被告共同為本件竊盜犯行時，僅以案件太多有所
      混淆或者係為趕快結案始承認與被告共同行竊等語置辯，
      然查，證人寅○○於其竊盜案件審理中，並非對所有案件
      均承認，其即否認與被告有共犯附表編號10之犯行；若證
      人寅○○當時之心態確實為趕快結案，亦應不致於對該次
      犯行多所辯解，顯見證人寅○○於其竊盜案件審理時，對
      於與被告共同為竊盜之編號 2、3、7等犯行，因認為確屬
      事實，始未為任何答辯而承認犯行，故堪認證人寅○○於
      本院中之上揭證述，均係迴護被告，不足採信。
  (4)綜上所述，被告確實有為附表編號 2、3、7之犯行，其上開
    所辯均不足採信，而被告另犯有附表編號 1、4、5、6、8、
    9 、10之犯行，已據被告坦白承認，並有前述之證據可證，
    均予依法論科。
四、被告如附表所示之竊盜行為，所構成之竊盜罪名均詳如附表
    所犯法條欄所載，被告所為附表編號1至9之竊盜犯行，與寅
    ○○或綽號「阿龍」之人（即編號 6部分）彼此間具有犯意
    聯絡及行為分擔，為共同正犯。被告先後多次如附表所示的
    竊盜犯行，雖有加重竊盜及普通竊盜之分，但是時間緊接，
    觸犯為構成要件相同之罪名，顯是基於概括犯意所為，為連
    續犯，應依罪名及情節較重之編號6犯行，對被告論以結夥3
    人、攜帶兇器毀越安全設備竊盜罪論處，並依法加重其刑。
    爰審酌被告之素行非佳，竟不思以己力賺取財物，連續多次
    為竊盜犯行及考量其犯罪手段、被害人因此造成財物上之損
    失及被告犯罪後坦承部分犯行，並非全部坦承犯行等一切情
    狀，量處如主文所示之刑。扣案的油壓剪 1支，為證人寅○○所有，業據寅○○於本院中證述在卷（見本院卷第130 頁
    ）且為供犯竊盜犯行所用之物，應依刑法第38條第1項第2款
    規定，宣告沒收。至於扣案之鐵撬 1支雖為被告所有之物，
    然無積極證據證明為供本件犯罪所用之物，故無庸宣告沒收
    。至於編號8所用之螺絲起子1支並未扣案，因未能證明該物
    尚存在，恐已滅失，為免沒收之不易執行，亦無庸宣告沒收
    ，併予說明。又檢察官雖請求依竊盜犯贓物犯保安處分條例
    對被告諭知強制工作，然依該條例第 3條規定，係指有犯罪
    之習慣或以犯竊盜罪為常業者，得於行之執行前，另入勞動
    場所強制工作，經查，被告固然有連續為10次之竊盜犯行，
    然檢察官並未舉證證明被告竊盜行為之習慣，況依其前科紀
    錄觀之，其僅於86年間經法院判有期徒刑 4月之贓物罪，其
    他之前科紀錄均為違反麻醉藥品管理條例案件，而無竊盜前
    科，故尚無由證明被告有竊盜之習慣。且被告並無證據證明
    被告以竊盜為業，故尚無法依上開條例對被告諭知強制工作
    之必要，併予說明。
貳、被告乙○○無罪部分：
一、公訴意旨略以：被告乙○○基於故買贓物之概括犯意，明知
    辛○○所持有之卡拉ＯＫ及擴大器為贓物，卻仍另於93年11
    月起至94年 3月止，連續向被告辛○○故買下列贓物：(1)癸○○遭竊之卡拉ＯＫ主機 2台（於93年11月間下午在花蓮縣
    壽豐鄉○○路○段18巷5號遭不詳姓名之人竊取）。(2)甲○○
    遭竊之卡拉ＯＫ主機1台（為被告辛○○所犯附表編號5之竊
    盜犯行），(3)子○○遭竊之卡拉ＯＫ主機1台及擴大機1台（
    於94年3月4日凌晨 1時許，發現在花蓮縣秀林鄉水源村水源
    101－3號小吃店遭不詳姓名之人竊取），(4)丑○○遭竊之卡
    拉ＯＫ主機3台（即被告辛○○所犯附表編號9）。因認被告
    乙○○涉嫌刑法第349條第2項之故買贓物犯行。
二、按犯罪事實應依證據認定之，無證據不得認定犯罪事實；又
    不能證明被告犯罪者，應諭知無罪之判決，刑事訴訟法第15
    4條第2項、第301條第1項分別定有明文。次按認定不利於被
    告之事實，須依積極證據，苟積極證據不足為不利於被告之
    認定時，即應為有利於被告之認定，更不必有何有利之證據
    ；其次，認定犯罪事實所憑之證據，雖不以直接證據為限，
    間接證據亦包括在內，然而無論直接證據或間接證據，其為
    訴訟上之證明，須於通常一般之人均不致有所懷疑，而得確
    信其為真實之程度者，始得據為有罪之認定，倘其證明尚未
    達到此一程度，而有合理之懷疑存在而無從使事實審法院得
    有罪之確信時，即應由法院為諭知被告無罪之判決，最高法
    院30年上字第 816號及76年台上字第4986號判例意旨可資參
    照。
三、訊據被告乙○○堅決否認上開犯行，辯稱：因為我是從事卡
    拉OK寄放業者，從去年起寄放之卡拉OK有多台遭竊，我知道
    警方尋回的機會很低，所以才會透過辛○○去買回遭竊之卡
    拉OK。當初是辛○○說他可以透過管道幫我尋回失竊物品，
    我會問他貨品型號，所以我根據辛○○提供的資料，幫同業
    買回他們的卡拉OK，幫同業買回前都有經過他們的同意等語
    。
四、經查：
  (1)證人丑○○於本院中具結證稱：我們有一個聯誼會，因為同
    業常常有卡拉ＯＫ失竊的情況，每月聚餐會透過這個聯誼會
    請朋友找回失竊之物，當時我機器被偷後，我就在聯誼會請
    乙○○幫我找，後來有找到，乙○○問我要不要買回來，我
    就花錢買回來，這三台機器是我寄放在星星釣蝦場的，我平
    日都有記機號，所以遺失可以憑機號去找，後來以四萬元買
    回，我把錢交給乙○○，因為是他幫我去買的，原本星星釣
    蝦場應賠償我，但沒有賠償，因為店家沒有錢賠償我，而我
    們還要賠償總公司 1台6萬5千元，若不去買回，會造成我們
    更大的損失，所以我們就是透過聯誼會找回來。這 3台機台
    是我打電話給乙○○，叫他想辦法找，遭竊的 3台主機，以
    當時市價1台6萬多元。我當時買回的價格是3台4萬元等語（
    見本院卷第1136至 138頁），其上開所言核與警詢中所述大
    致相符（見警A卷第72至74頁）。
  (2)證人甲○○於本院中證稱：所失竊的卡拉ＯＫ機台有遭竊後
    來由乙○○幫我找到的，我花1萬5千元買回，因為我和乙○○是同行，有聯誼會，開會時就會互相討論，當時是乙○○
    打電話給我，說小偷有這台機器問我要不要買回，當時他說
    要1萬5千元。本件是乙○○打電話給我說有 1台機號和機台
    好像是我的，我就去看，確實是我失竊的，聯誼會開會時，
    我們會互相幫忙，若有人來兜售要先幫忙查證機台主人是誰
    ，失竊的機台當時市價為 7萬元等詞（見本院卷第104至143
    頁），其上開證詞，核與警詢中所述大致相符（見警A 卷第
    47至49頁）。
  (3)證人子○○於本院中證稱：有伴唱機寄放水源101之3號小吃
    店，失竊了卡拉ＯＫ主機、擴大器、喇叭 1對、投幣箱 1台
    ，店家通知後，我先報警處理後，我打電話給被告乙○○及
    其他同行，請他們幫忙找，因乙○○之前有被偷過，且有買
    回來，小偷偷到東西會打電話給業者問是否要買機器，若同
    行有接到電話請他們告知我，後來我失竊的物品以1萬2千元
    左右買回，當時這些東西市價大概要10幾萬，因為那是新裝
    的機器，當時我不是只有找乙○○找，我還有找其他人幫忙
    找等詞（見本院卷第145至149頁），其所言核與警詢中所述
    大致相符（見警A卷第50至52頁）。
  (4)證人癸○○於警詢中陳稱：我所有的點歌伴唱機是置放於花
    蓮縣壽豐鄉○○路○段18巷5號小吃店附設卡拉OK店，是在93
    年11月間下午約17時許發現遭竊。我損失電腦伴唱機主機共
    價值15萬元許。在94年 1月間乙○○主動打電話給我，稱找
    到我所失竊的物品。透過乙○○我全數拿回所失物品，但一
    共花了新台幣1萬元整。乙○○是在我遭竊後隔2個月主動打
    電話聯絡我，因我向乙○○租借電腦伴唱機台而認識他（見
    警A卷第44至45頁）。
  (5)綜上所陳，被告乙○○係於知悉證人甲○○、丑○○、子○○、癸○○之卡拉ＯＫ主機台遭竊後，向上開證人告知該物
    之下落，證人等未免造成損失，再透過被告乙○○向辛○○
    購買，故真正支付金錢購買之人應為證人甲○○等人，而非
    被告乙○○，故檢察官原以被告乙○○買受前述之卡拉ＯＫ
    主機等物而故賣，容有誤會。嗣檢察官雖於論告程序中陳稱
    ，被告乙○○應涉嫌牙保贓物罪嫌，然查，刑法之收受、牙
    保、故買贓物罪，均係為了處罰行為人之行為致被害人失竊
    財物難以回復，損害被害人之財產法益，是以若被害人本身
    向他人故買其失竊之贓物，即不會侵犯其本身之財產法益，
    當不會構成故買贓物罪，則介紹被害人買回失竊物之人，應
    不會構成牙保贓物罪嫌，且其主觀上既然係為了幫助失主找
    回失竊物品，亦無從中圖任何不法利益，當不會構成收受贓
    物罪。經查，被告乙○○均係為失主尋回失竊之伴唱機具，
    證人甲○○、丑○○、子○○、癸○○等人買回其等失竊之
    物品，當然不會構成故買贓物罪嫌，則被告乙○○當應不致
    構成牙保贓物罪嫌，又其並無證據足認有從中賺取任何不法
    利益，且其主觀上係為幫助被害人尋回失竊物始持有上開贓
    物，堪認無任何收受贓物之犯意，亦無成立收受贓物之可能
    。
五、綜上所述，依公訴人所舉之事證，並不足以使本院產生被告
    乙○○有何贓物犯行，應認被告乙○○之犯罪不能證明。揆
    諸前揭法條及判例意旨，應諭知被告乙○○無罪之判決，以
    免冤抑。
參、被告辛○○免訴部分：
一、追加起訴意旨略以：被告辛○○基於牙保贓物之概括犯意，
    受寅○○之託，於93年11月至94年 3月間，將癸○○遭他人
    竊取之卡拉ＯＫ主機 2台（於93年11月間下午在花蓮縣壽豐
    鄉○○路○段18巷5號遭竊），及子○○遭他人竊之卡拉ＯＫ
    主機1台及擴大機1台（於94年3月4日凌晨 1時許，發現在花
    蓮縣秀林鄉水源村水源101－3號小吃店遭竊）牙保販售予被
    告乙○○，認被告辛○○涉嫌刑法第349條第2項之牙保犯行
    。
二、按案件曾經判決確定者，應諭知免訴之判決，並得不經言詞
    辯論為之，刑事訴訟法第302條第 1款、第307條分別定有明
    文。又訴訟上所謂一事不再理之原則，關於實質上一罪或裁
    判上一罪，亦均有其適用，最高法院60年台非字第77號著有
    判例。
三、被告辛○○前因於94年 1月30日，自林家弘處收受卡拉ＯＫ
    主機1台（為梁進成於94年1月底，在花蓮縣新城鄉○里村○○路15號 3樓遭竊），犯有收受贓物罪，經本院花蓮簡易庭
    於94年11月 3日判處拘役40日，並已判決確定。經查，被告
    辛○○所牙保之卡拉ＯＫ主機及擴大機等物，均透過被告乙○○販售予被害人，此業敘明於上，故因上開遭竊物品係由
    被害人買回，則被告辛○○應不致構成牙保贓物罪嫌，然被
    告自寅○○處收受上開贓物時，仍應係基於收受贓物之犯意
    所為，故應構成收受贓物犯行，核先說明。
四、經查，被告前開確定判決所載被告收受贓物之時間為94年 1
    月底，然本件被告收受癸○○、子○○失竊之卡拉ＯＫ等物
    之時間，分別為93年11月間及94年 3月間，上開收受贓物之
    時間核與前開確定判決所認定之犯罪時間緊接，被告顯係基
    於概括之犯意為之，應為連續犯。從而本件公訴之事實，應
    屬被告經判決確定之收受贓物犯行之一部，具有連續犯之裁
    判上一罪關係，在實體法上為一罪，在訴訟法上亦無從分割
    ，檢察官雖僅就犯罪事實之一部起訴，其效力及於全部，法
    院本得就全部犯罪事實加以審理論究，縱使法院就犯罪事實
    之一部加以審判，未經審判之其他部分，仍為判決效力所及
    ，從而前開確定判決之既判力效力應及於具有裁判上一罪關
    係之全部犯罪事實，依一事不再理之原則，不得再就裁判上
    一罪之其他一部分犯罪事實另予追訴論科，檢察官另就裁判
    上一罪之其他部分追加起訴，自應諭知免訴之判決。
據上論斷，應依刑事訴訟法第299條第1項前段、第301條第1項、
第302條第1款，刑法第28條、第56條、第321條第1項第2款、第3
款、第4款、第38條第1項第2款，判決如主文。
本案經檢察官丙○○到庭執行職務
中    華    民    國    95    年    1    月     26    日
                        臺灣花蓮地方法院刑事第三庭
                            審判長法官  鄭  培  麗
                                  法官  張  嘉  芬
                                  法官  楊  仲  農
上列正本證明與原本無異。
如對本判決不服，應於送達後10日內，向本院提出上訴狀（應抄
附繕本）告訴人或被害人如對於本判決不服者，應具備理由請求
檢察官上訴，其上訴期間之計算係以檢察官收受判決正本之日期
為準。
                                書記官
中    華    民    國    95    年    1     月    27    日
附錄本判決論罪之法律條文：
中華民國刑法第321條第1項：
犯竊盜罪而有左列情形之一者，處六月以上、五年以下有期徒刑
：
一、於夜間侵入住宅或有人居住之建築物、船艦或隱匿其內而犯
    之者。
二、毀越門扇、牆垣或其他安全設備而犯之者。
三、攜帶兇器而犯之者。
四、結夥三人以上而犯之者。
五、乘火災、水災或其他災害之際而犯之者。
六、在車站或埠頭而犯之者。


司法院資訊處製作；財團法人民間司法改革基金會備份。
